臺灣士林地方法院交通事件裁定　　　　96年度交聲字第1165號
原處分機關　臺北市交通事件裁決所
異　議　人
即受處分人　甲○○
上列異議人即受處分人因違反道路交通管理處罰條例案件，對於
臺北市交通事件裁決所民國96年8月16日所為之處分（原處分案
號：北市裁二字第裁22-C00000000號、第裁22-C00000000號）聲
明異議，本院裁定如下：
    主  文
異議駁回。
    理  由
一、按汽車駕駛人，爭道行駛有「不依規定駛入來車道者」，處
    新臺幣（下同）6 百元以上1 千8 百元以下罰鍰，並予記違
    規點數1 點，道路交通管理處罰條例第45條第1 項第3 款、
    第63條第1 項第1 款分別定有明文；次按機器腳踏車不得在
    道路上蛇行；汽車駕駛人，駕駛汽車在道路上蛇行，或以其
    他危險方式駕車者，處6 千元以上2 萬4 千元以下罰鍰，且
    應接受道路交通安全講習；汽車駕駛人，違反前開規定者，
    除依原條款處罰鍰外，並記違規點數3 點，道路交通安全規
    則第99條第3 項、道路交通管理處罰條例第43條第1 項第1
    款、第5 項前段、第63條第1 項第3 款亦分別有明定。
二、原處分意旨略以：異議人即受處分人甲○○（下稱異議人）
    於民國96年5 月29日17時55分許，騎乘車號CJE-251 號重型
    機車，行經臺北縣永和市○○路時，為臺北縣政府警察局永
    和分局員警攔停舉發有「不依規定駛入來車道」及「蛇行、
    危險方式行駛」等違規行為，爰依道路交通管理處罰條例第
    45條第3 款、第43條第1 項第1 款規定，裁處罰鍰新臺幣共
    1 萬2 千9 百元，及依第43條第5 項前段之規定應接受道路
    交通安全講習，並依同條例及第63條第1 項第1 款及第3 款
    規定，記違規點數共4 點等語。
三、聲明異議意旨略以：案發當時異議人行駛至保安路和文化路
    交岔路口時，發現騎錯路並在保安路和文化路路口轉向往回
    騎，同時發現有2 名警察正注視異議人，但未有攔停異議人
    之舉動，異議人繼續由保安路往保生路方向行駛，途中有因
    超車及為閃避地面上人孔蓋、黑色油亮物體而跨越黃色虛線
    ，惟當異議人停駛於保順路時，竟遭警察舉發違規，異議人
    甚感不服云云。
四、經查，本件異議人騎乘車號CJE-251 號重型機車，於前開時
    、地，經員警當場舉發有「不依規定駛入來車道」及「蛇行
    、危險方式行駛」違規行為等情，有舉發違反道路交通管理
    事件通知單影本2 紙附卷可稽，另證人即本件舉發員警林文
    貴於本院調查時，以具結擔保其供述之真實性並在負擔偽證
    罪之心理處罰狀態下證稱：「當時我騎乘警用機車在保安路
    與文化路上，我在停等保安路的紅燈號誌，我發現異議人停
    在保安路與文化路的網狀黃線上，如編號一及編號二照片所
    示，我就騎乘警用機車到黃網區攔停他，因為黃網區不能臨
    時停車，異議人什麼話都沒有說就騎機車直行保安路往保生
    路方向騎走了，異議人行進路徑如編號三照片所示，我就在
    後面追異議人，異議人在直行保安路時，有時後會走自己的
    車道，有時後會走來車道，遇到前方有停等紅燈時，異議人
    就會行駛來車道到前方路口，在到編號四的保安路與保福路
    路口時，異議人當時對向有車子要左轉至保福路，他就會騎
    在左轉車的前方，阻礙該左轉車，並繼續往保安路往保生路
    的方向直行，其行進路線如編號五照片之紅筆所示，在保安
    路與永平路口前異議人還是有騎乘來車道而通過保安路與永
    平路口，其行進路線如編號六照片所示，過了永平路之後異
    議人就行駛在保安路上，並沒有再行駛來車道，其行進路線
    如編號九之照片所示」、「異議人本來行駛自己車道，但是
    有多次彎入來車道，並繼續行駛來車道，再彎回自己行駛的
    車道，異議人有連續性的駛入來車道，並再駛回自己車道」
    等語明確（見本院96年11月5 日訊問筆錄）」。衡諸證人林
    文貴為臺北縣政府警察局永和分局警員，與異議人素不相識
    ，復無怨隙，應無甘冒觸犯偽證重罪，故意構詞誣陷異議人
    之可能，則其前開證詞，自可採信。參以證人林文貴庭呈之
    舉發路口採證照片共9 幀，證人林文貴於本院訊問時即已就
    異議人於案發時如何未依規定連續性駛入來車道後，復在騎
    回原車道等情，當庭於其所提供之照片上繪製異議人之行駛
    路線後提出附卷。另異議人於本院調查時亦陳稱：「我有駛
    入來車道，我是有跨越分向限制線駛入來車道，因為前方有
    車輛在轉彎或是堵住，所以我就駛入來車道，在行駛保安路
    的路上，我大約有2 次駛出分向限制線再駛入來車道，只要
    我的車道沒有車，我的機車就會再駛回我的車道內，員警今
    日所庭呈照片上所標示我所騎乘的路徑方向是對的」等語明
    確，顯見異議人之行進路徑確實有駛入保安路之來車道，並
    係以S 型之騎乘方式，多次先駛入來車道、復駛回原車道之
    危險方式騎車之行為。參以證人林文貴於舉發當時，係自文
    化路與保安路路口發現異議人違規開始，即一路尾隨異議人
    ，直至異議人自保生路左轉至保福路時，始攔停舉發，證人
    林文貴自能清楚見聞異議人之行駛路線及狀況，而應無誤認
    或錯認之虞之虞。雖異議人稱係為閃避地面上人孔蓋、黑色
    油亮物體而跨越黃色虛線云云，然觀諸證人林文貴之現場照
    片，該照片所顯示之路面上均無任何人孔蓋設置情形，是其
    前開所辯，不足採信。且依編號4 、5 之舉發照片所示之異
    議人行駛路線，異議人係以S 型之方式蛇行行駛，並且跨越
    雙黃實線，縱異議人所稱係跨越黃色虛線，而非跨越雙黃實
    線等節屬實，亦應於雙黃實線前停止前進，等待右側沒有車
    輛時，再行駛入應遵行之車道，殊不得逕自主張可違規駛入
    來車之車道，是異議人前開所辯，顯係卸責之詞，不足採信
    。
五、綜上所述，異議人確有於前揭時、地，不依規定駛入來車道
    、在道路上蛇行之違規事實，原處分機關分別依道路交通管
    理處罰條例第45條第3 款、第43條第1 項第1 款規定，共裁
    處罰鍰1 萬2 千9 百元，及依同條第5 項前段之規定應接受
    道路交通安全講習，並依同條例及第63條第1 項第1 款及第
    3 款規定記違規點數共4 點，核無違誤，本件異議人之異議
    為無理由，應予駁回。
據上論斷，應依道路交通案件處理辦法第19條，裁定如主文。
中　　華　　民　　國　　96　　年　　12　　月　　26　　日
　　　　　　　　　交通法庭法　官　莊明達
以上正本證明與原本無異。
如不服本裁定，應於送達後5 日內，向本院提出抗告狀。
                        　書記官　陳慧中
中　　華　　民　　國　　96　　年　　12　　月　　26　　日
